最高法院刑事判決            一○○年度台上字第三八五三號
上  訴  人  李曉駒
上列上訴人因誣告案件，不服台灣高等法院中華民國一○○年四
月二十六日第二審判決（一○○年度上訴字第四六七號，起訴案
號：台灣台北地方法院檢察署九十九年度偵字第一四八六六號）
，提起上訴，本院判決如下：
    主  文
上訴駁回。
    理  由
按刑事訴訟法第三百七十七條規定，上訴於第三審法院，非以判
決違背法令為理由，不得為之。是提起第三審上訴，應以原判決
違背法令為理由，係屬法定要件。如果上訴理由書狀並未依據卷
內訴訟資料，具體指摘原判決不適用何種法則或如何適用不當，
或所指摘原判決違法情事，顯與法律規定得為第三審上訴理由之
違法情形，不相適合時，均應認其上訴為違背法律上之程式，予
以駁回。本件原判決撤銷第一審不當之判決，改判論處上訴人李
曉駒意圖他人受刑事處分，向該管公務員誣告罪刑。已詳敘認定
犯罪事實所憑之證據及其認定之理由。並援引證人黃珮瑜於第一
審之證詞，以及上訴人在偵查之認罪供述等證據資料，對如何認
定：上訴人辯稱於雙方交往過程中，黃珮瑜不斷騙取財物，金額
已逾新台幣（下同）五、六萬元以上，僅希望就受損金額取得合
理賠償，並無誣告之意圖云云，係不可採，與上訴人聲請鑑定黃
珮瑜所提出之電話錄音光碟內容是否遭剪接部分，因事證已明，
核無調查之必要，均已依據卷內資料予以指駁與說明。從形式上
觀察，原判決並無任何違背法令之處。又刑法第一百七十二條規
定，犯本法第一百六十八條至第一百七十一條之罪，於所虛偽陳
述或所誣告之案件，裁判或懲戒處分確定前自白者，減輕或免除
其刑，惟究應如何減輕或免除其刑，事實審法院本有裁量之權。
原判決認上訴人於其告訴黃珮瑜侵占、竊盜等罪案件之偵查中，
已為認罪之自白，並依上開規定減輕其刑，自不得以未免除其刑
或未減至如何之刑度，任意指為違法。而本院為法律審，無從調
查事實，上訴意旨請求調查其與黃珮瑜之行動電話通聯紀錄云云
，自非適法上訴第三審理由。上訴意旨置原判決之論敘於不顧，
徒謂主觀並無誣告犯意，黃珮瑜說謊，其警詢陳述不合常理，法
院未經查證竟完全採信黃珮瑜之證詞，且黃珮瑜擅自取走六千元
是否構成侵占罪嫌云云，為事實上之爭辯，並對原審採證認事及
其他得為自由裁量之職權行使，任意指摘，難謂已符合首揭法定
上訴要件。其上訴違背法律上之程式，應予駁回。
據上論結，應依刑事訴訟法第三百九十五條前段，判決如主文。
中    華    民    國  一○○  年    七    月   十四   日
                      最高法院刑事第十一庭
                          審判長法官  陳  世  淙  
                                法官  陳  東  誥  
                                法官  何  菁  莪  
                                法官  施  俊  堯  
                                法官  王  居  財  
本件正本證明與原本無異
                                      書  記  官  
中    華    民    國  一○○  年    七    月   十八   日
                                                      v